【裁判字號】    95,訴,995
【裁判日期】    950630
【裁判案由】    毒品危害防制條例
【裁判全文】
臺灣彰化地方法院刑事判決               95年度訴字第995號
公  訴  人  臺灣彰化地方法院檢察署檢察官
被      告  甲○○
                      號
上列被告因違反毒品危害防制條例案件，經檢察官提起公訴（九
十五年度毒偵字第二○○七號），被告於準備程序中就被訴事實
為有罪之陳述，經告知簡式審判程序之旨，並聽取公訴人、被告
之意見後，本院合議庭裁定由受命法官獨任進行簡式審判程序，
判決如下：
    主  文
甲○○施用第一級毒品，累犯，處有期徒刑拾壹月。
    事  實
一、甲○○前因施用第一級毒品、第二級毒品案件，經本院以九
    十年度訴字第一二六六號分別判處有期徒刑十一月、五月，
    應執行有期徒刑一年二月確定，因違反電信法案件，經本院
    彰化簡易庭以九十一年度彰簡字第四六一號判處有期徒刑六
    月，並經本院以九十二年度簡上字第六號駁回上訴而確定，
    上開二案，再經本院以九十二年度聲字第一五六八號裁定合
    併定其應執行之刑為有期徒刑一年七月確定，嗣經送監執行
    ，於民國九十三年五月二十七日縮短刑期假釋出監付保護管
    束，甫於九十三年九月六日因縮刑期滿未經撤銷假釋，而執
    行完畢。復因首揭施用第一級毒品、第二級毒品案件，經本
    院以九十年度毒聲字第三四八八號裁定送強制戒治，嗣經戒
    治所評定合格，認無繼續戒治之必要，由本院以九十二年度
    毒聲字第一三六號裁定停止戒治，於九十二年一月二十三日
    停止戒治，所餘戒治期間付保護管束，並於九十二年二月二
    日因交付保護管束期滿未經撤銷停止戒治，而執行完畢。詎
    甲○○於前開強制戒治執行完畢釋放後五年內，仍不知悔改
    ，復於九十五年二月一日下午二時許，在其位於彰化縣花壇
    鄉○○村○○街一一七巷三六之二號住所內，以將第一級毒
    品海洛因粉末置入注射針筒內加水後，再以針筒注射手臂血
    管之方式，施用第一級毒品海洛因一次。嗣於九十五年二月
    三日上午八時五十分許，經警持臺灣彰化地方法院檢察署檢
    察官核發之強制到場採尿許可書，強制其至警局採集尿液送
    驗，結果呈嗎啡陽性反應，始悉上情。
二、案經彰化縣警察局彰化分局報告臺灣彰化地方法院檢察署檢
    察官偵查起訴。
    理  由
一、按除被告所犯為死刑、無期徒刑、最輕本刑為三年以上有期
    徒刑之罪或高等法院管轄第一審案件者外，於刑事訴訟法第
    二百七十三條第一項程序進行中，被告先就被訴事實為有罪
    之陳述時，審判長得告知被告簡式審判程序之旨，並聽取當
    事人、代理人、辯護人及輔佐人之意見後，裁定進行簡式審
    判程序；除簡式審判程序及簡易程序案件外，第一審應行合
    議審判；刑事訴訟法第二百七十三條之一第一項、第二百八
    十四條之一分別定有明文。本件被告甲○○所犯係死刑、無
    期徒刑、最輕本刑為三年以上有期徒刑或高等法院管轄第一
    審案件以外之罪，且於本院行準備程序時就被訴事實為有罪
    之陳述，經受命法官告知簡式審判程序之旨，並聽取公訴人
    、被告之意見後，本院合議庭認無不得或不宜改依簡式審判
    程序進行之處，經評議結果，裁定改由受命法官獨任行簡式
    審判程序，合先敘明。
二、訊據被告甲○○對於上開施用第一級毒品海洛因之犯行坦承
    不諱，且其於九十五年二月三日為警強制到場後，經警採其
    尿液送驗，結果呈嗎啡陽性反應，此有列管毒品人口尿液檢
    體採集送驗紀錄表、詮昕科技股份有限公司濫用藥物尿液檢
    驗報告各一紙在卷可稽，足徵被告之自白確與事實相符。又
    被告前因施用第一級毒品、第二級毒品案件，經本院以九十
    年度毒聲字第三四八八號裁定送強制戒治，嗣經戒治所評定
    合格，認無繼續戒治之必要，由本院以九十二年度毒聲字第
    一三六號裁定停止戒治，於九十二年一月二十三日停止戒治
    ，所餘戒治期間付保護管束，並於九十二年二月二日因交付
    保護管束期滿未經撤銷停止戒治，而執行完畢等情，有臺灣
    彰化地方法院檢察署刑案資料查註紀錄表及臺灣高等法院被
    告全國前案紀錄表各一份在卷可考。被告於九十二年二月二
    日強制戒治執行完畢釋放後，五年內再犯本件施用第一級毒
    品，依毒品危害防治條例第二十三條第二項規定，自應依法
    論科。本件事證明確，被告施用第一級毒品海洛因，應堪認
    定。
三、核被告所為，係犯毒品危害防制條例第十條第一項之施用第
    一級毒品罪。被告為施用第一級毒品，而持有該級毒品，其
    持有之低度行為，應為施用之高度行為所吸收，不另論罪。
    又被告前因施用第一級毒品、第二級毒品案件，經本院以九
    十年度訴字第一二六六號分別判處有期徒刑十一月、五月，
    應執行有期徒刑一年二月確定，因違反電信法案件，經本院
    彰化簡易庭以九十一年度彰簡字第四六一號判處有期徒刑六
    月，並經本院以九十二年度簡上字第六號駁回上訴而確定，
    上開二案，再經本院以九十二年度聲字第一五六八號裁定合
    併定其應執行之刑為有期徒刑一年七月確定，嗣經送監執行
    ，於九十三年五月二十七日縮短刑期假釋出監付保護管束，
    甫於九十三年九月六日因縮刑期滿未經撤銷假釋，而執行完
    畢，此有臺灣彰化地方法院檢察署刑案資料查註紀錄表及臺
    灣高等法院被告前案紀錄表各一份在卷可稽，其於受有期徒
    刑執行完畢後，五年以內再犯本件有期徒刑以上之罪，為累
    犯，應依刑法第四十七條規定，加重其刑。爰審酌被告曾因
    施用毒品經送觀察、勒戒、強制戒治，並受徒刑之執行後，
    仍未能戒斷，顯然未能善體國家設置觀察、勒戒、強制戒治
    機構，協助毒品施用者戒除毒癮之良法美意，然考量其施用
    次數僅一次，及其犯罪之動機、目的、品行、智識程度、所
    生危害，暨犯罪後坦承犯行，態度尚屬良好等一切情狀，量
    處如主文所示之刑。
據上論斷，應依刑事訴訟法第二百七十三條之一第一項、第二百
九十九條第一項前段，毒品危害防制條例第十條第一項，刑法第
十一條前段、第四十七條，判決如主文。
本案經檢察官高如應到庭執行職務。
中    華    民    國    95    年    6     月    30    日
                    刑事第二庭  法  官  鄭舜元
以上正本證明與原本無異。
如不服本判決，應於判決送達後10日內，向本院提出上訴狀（須
附繕本）。
中    華    民    國    95    年    7     月    3     日
                                書記官  呂雅惠
附錄：論罪科刑法條：
毒品危害防制條例第10條
施用第一級毒品者，處六月以上五年以下有期徒刑。
施用第二級毒品者，處三年以下有期徒刑


司法院資訊處製作；財團法人民間司法改革基金會備份。
